# 请教陈版，如何理解 22 号准则第八条

提问人：mizan 时间：2021-05-13 12:35:23
在实务中，一些企业在活跃市场上开展原油等大宗商品现货贸易，其目的不是持有，而是在价格波动中获利和扩大收入规模，如对同一船原油反复交易，每一次交易都全额确认收入成本，导致收入数据不再具有参考性。
看完ifrs9和cas22的应用指南，对此类业务我感觉可以适用 22 号准则第八条，把买卖原油的合同视为金融工具处理，只能确认投资收益不能确认收入，但没找到权威示例，在ifrs15的结论基础部分也没找到第八条的撰写依据。我怀疑第八条是针对商品期货合同而编写的，不知道理事们有没有考虑到大宗商品现货交易这种情况，还请陈版答疑解惑

回答人：chenyiwei
IFRS下，是允许此类存货按照公允价值计量且其变动计入损益的。IAS 2.3说明：该准则不适用于对以下存货的计量，其中包括：“commodity broker-traders who measure their inventories at fair value less costs to sell. When such inventories are measured at fair value less costs to sell, changes in fair value less costs to sell are recognised in profit or loss in the period of the change”。
但在中国企业会计准则下，并无该项特殊规定，因此所持有的所有存货均应按照“成本-跌价准备”的模式进行计量。此前曾有征求意见稿，意图引入IAS 2中的上述规定，但最终没有成为正式发布的规定。

提问人：李李 Q 时间：2021-10-09 08:05:05
老师，您好，谈一些自己理解，对于总额还是净额确认，还是参照收入准则对于控制的判断，对于同一船的原油反复交易是否可以认为其不具有控制从而适用于净额法？
没有接触过具体业务，仅仅想向您学习即探讨会计准则，还请老师门给予指点。

回答人：chenyiwei
目前对于大宗商品交易，如果不囤货的，则一般认为不符合按总额法确认收入和成本的条件，应采用净额法，在某些情况下不排除直接上金融工具准则。